# 租赁期内有免租期同时后续租赁费有变动的如何在分摊

提问人：lxj08099 时间：2018-09-06 11:01:21
租赁了一家酒店 租赁期为 20 年，第1-5年为免租期 ，第6-10年租赁费为 200 万 ，第11-15年租赁费为 300 万 ，第16-20年租赁费为500 万，请问：如何分摊免租期的租赁费？

回答人：chenyiwei
首先应当确定这 20 年的租赁是否构成《企业会计准则第 21 号——租赁》第七条所界定的“不可撤销租赁期”，并恰当考虑租赁期满后续租选择权（如有）的影响。 其次，如果确定该 20 年整体上构成一项不可撤销租赁期，且该租赁整体上构成经营租赁而不是融资租赁，则将全部租金在整体的 20 年不可撤销租赁期内按直线法摊销，作为各年度的租金成本。 参考：《瑞华研究 2010 ～ 2016 汇编》
之“问题4-2-15（经营租赁收入、成本计量问题）”、“问题4-2-16（经营租赁支出按期递增的金额是否在整个租赁期内按直线法进行确认）”。

提问人：乐境心园 时间：2019-01-30 14:20:48
陈版； 1 、如何判断租赁期是否是“不可撤销租赁期”呢？ 2 、如果有续租权，续租期无法确定，那还需把续租期考虑进租赁期内吗？
3 、如楼主问题所示， 20 年租金总和为 1000 万，按直线法摊销既 50 万/年，第1-5年年免租期，假设租赁开始日为 1 月 1 日。第一年的租金分摊分录是否可以这样： 借：管理费用等 500 000 贷： 其他应付款/出租方 500 000 问题：这样确认应付出发方债务是否可以，事务所发函给出租方，出租方不解也不肯回函。

回答人：chenyiwei
1 、主要是看提前解约的成本对双方而言是否都很重大，因此都不能轻易解约。 2 、不考虑。 3 、是，或者作为其他流动/非流动负债。